臺灣彰化地方法院刑事判決　　　　　　　　　　　　　九十四年度簡上字第四五號
　　上　訴　人
　　即　被　告　乙○○　男　四.
右列上訴人因家庭暴力防治法之違反保護令案件，不服本院九十三年度斗簡字第四九
四號，中華民國九十四年一月二十五日第一審簡易判決（聲請簡易處刑案號：九十二
年度偵字第四三六三號、移送併辦案號：九十三年度偵字第七七七五號），本院管轄
之第二審合議庭判決如左︰
    主  文
上訴駁回。
乙○○緩刑貳年，緩刑期內付保護管束。
    事實及理由
一、本案經本院審理結果，除補充上訴人即被告曾因煙毒等罪，經判處應執行有期徒
    刑三年七月，於八十五年十一月二十三日執行完畢後，五年以內未曾受有期徒刑
    以上刑之宣告之事實，有台灣高等法院被告全國前案紀錄表可按，及後述部分外
    ，其餘認第一審判決認事用法及量刑均無不當，應予維持，並引用第一審判決書
    記載之事實、證據及理由（如附件）。
二、被告上訴意旨略以：上訴人即被告並無聲請簡易判決處刑書或移送併辦意旨書所
    載之犯行云云。經查：原審認定之事實、其所憑之證據及其認定之理由，業據原
    審引用聲請簡易判決處刑書記載明確，又上訴人即被告於本院第二審審理時，原
    雖否認全部犯行，但在本院當庭播放被害人提出之錄音帶，且勘驗結果與聲請簡
    易判決處刑書所載相符後，上訴人即被告始改口僅否認移送併辦意旨書所載之毀
    損大門犯行，其餘犯行均坦白承認，而關於移送併辦意旨書所載之毀損大門犯行
    ，雖證人即被害人甲○○於本院審理時稱：是推測係被告所為，並未看到等語，
    但證人甲○○是於事發當時即報警處理，且於當日警詢時稱：親眼目睹被告破壞
    大門等語，按當時證人甲○○係當場報警，且於警員到場時，上訴人即被告仍未
    穿上衣留在現場，此據證人甲○○、及上訴人即被告各於警詢陳述明確，雖證人
    甲○○於警詢時之此部份陳述與審判中所述不符，但依證人甲○○是在事發當時
    即報警到場處理，且上訴人即被告仍在現場之情形，及證人甲○○於本院審理時
    稱願原諒上訴人即被告之情形，二者綜合觀察，證人甲○○之警詢陳述顯具有較
    可信之特別情況，且為證明上訴人即被告此部份犯罪事實存否所必要，證人甲○
    ○上述於本院審理時之陳述，應係迴護上訴人即被告之詞，不足採信，應認其於
    警詢之上述陳述為可採，此部份又有大門照片附卷可稽，上訴人即被告之犯行均
    堪認定。原審參酌其犯罪情節，判處本件罪刑，核無違誤或不當，上訴人即被告
    之上訴，難認有理由，應予駁回。又其前曾因煙毒等罪，經判處應執行有期徒刑
    三年七月，於八十五年十一月二十三日執行完畢後，五年以內未曾受有期徒刑以
    上刑之宣告之事實，有台灣高等法院被告全國前案紀錄表可按，其因與被害人一
    時相處不睦，而有上述犯行，犯後與被害人又言歸於好，被害人且稱為了小孩要
    原諒上訴人即被告等語，上訴人即被告經此次科刑之宣告，當知警惕，信無再犯
    之虞，本院認本件所宣告之刑，以暫不執行為適當，併宣告緩刑二年，緩刑期間
    內依法併付保護管束，以啟自新。
據上論斷，應依刑事訴訟法第四百五十五條之一第一項、第三項、第三百七十三條、
第三百六十八條，家庭暴力防治法第三十條第一項，刑法第七十四條第二款，判決如
主文。
本件經檢察官郭棋湧到庭執行職務。
中    華    民    國    九十四      年      五      月        三        日
                                臺灣彰化地方法院刑事第三庭
                                    審判長法官  余  仕  明
                                    法      官  王  昌  鑫
                                    法      官  黃  玉  齡
右正本證明與原本無異。
本件不得上訴。
                                    法院書記官  梁  高  賓
中    華    民    國    九十四      年      五      月        三        日
